臺灣高等法院刑事裁定
109年度聲字第3458號
聲  請  人  臺灣高等檢察署檢察官
受  刑  人  陳重光

                    籍設桃園市○○區○○路000巷0號0○○  ○○○○○○)


上列聲請人因受刑人數罪併罰有二裁判以上，聲請定其應執行之
刑（聲請案號：臺灣高等檢察署109年度執聲字第1718號），本
院裁定如下：
    主  文
陳重光因犯如附表所示各罪所處之刑，應執行有期徒刑貳年拾月
。
    理  由
一、聲請意旨略以：受刑人陳重光因詐欺等數罪，先後經判決確
    定如附表，應依刑法第50條第1項第1款、第2項、第53條、
    第51條第5款規定，定其應執行之刑，爰依刑事訴訟法第477
    條第1項之規定聲請裁定等語。
二、裁判確定前犯數罪者，併合處罰之；數罪併罰，有二裁判以
    上者，依刑法第51條之規定，定其應執行之刑，刑法第50條
    第1項前段、第53條分別定有明文。又數罪併罰之數刑罰有
    部分縱已執行完畢，於嗣後與他罪合併定執行刑，乃由檢察
    官換發執行指揮書執行應執行刑時，其前已執行之有期徒刑
    部分，應予扣除而已，此種情形仍符合數罪併罰要件（最高
    法院104年度台抗字第907號裁定意旨參照）。
三、經查，受刑人因犯如附表所示之罪，先後經如附表所示法院
    判處如附表所示之刑，均經分別確定在案，有各該案號判決
    書附卷可憑。而受刑人所犯如附表編號1、2、4、5所示之罪
    為得易科罰金之罪，如附表編號3、6、7至9所示之罪為不得
    易科罰金之罪 ，有刑法第50條第1項但書第1款規定之情形
    。茲檢察官依受刑人請求（見本院卷第13頁），以本院為最
    後事實審法院，聲請定其應執行之刑，本院認聲請為正當，
    並審酌受刑人所犯如附表編號1至3所示之罪所處之刑，曾經
    臺灣新北地方法院以108年度聲字第3462號裁定其應執行之
    刑為有期徒刑10月確定；如附表編號7至9所示之罪所處之刑
    ，曾經本院以109年度上訴字第1456號判決定其應執行之刑
    為有期徒刑1年6月確定；兼衡受刑人犯罪之態樣分別為竊盜
    罪（2罪）、侵入住宅竊盜罪（2罪）、詐欺取財罪（1罪）
    、誣告罪（1罪）、以網路對公眾散布而犯詐欺取財罪（3罪
    ），以及所犯數罪整體之非難評價，定其應執行之刑。
據上論斷，應依刑事訴訟法第477條，刑法第50條第2項、第53條
、第51條第5款，裁定如主文。
中　　華　　民　　國　　109 　年　　9 　　月　　8 　　日
                  刑事第三庭    審判長法　官  張惠立
                                      法　官  廖怡貞
                                      法　官  張江澤
以上正本證明與原本無異。
如不服本裁定，應於收受送達後五日內向本院提出抗告狀。
                                      書記官  林明慧
中　　華　　民　　國　　109 　年　　9 　　月　　8 　　日

附表一：
   編      號         1        2        3    罪      名       竊盜罪      竊盜罪  侵入住宅竊盜罪    宣  告  刑    有期徒刑3月    有期徒刑3月    有期徒刑7月    犯 罪 日 期     106.09.23    106.10.11    106.09.30   偵查機關案號  桃園地檢106年度偵緝字第2793號  新北地檢107年度偵緝字第1235號、第1236號 新北地檢107年度偵緝字第1235號、第1236號 最 後 事 實    審 法  院     桃園地院     新北地院     新北地院  案  號  107年度桃簡字第297號 107年度審易字第1495號 107年度審易字第1495號  判  決日  期    107.03.28     107.09.20     107.09.20  確    定判    決 法  院     桃園地院     新北地院     新北地院  案  號  107年度桃簡字第297號 107年度審易字第1495號 107年度審易字第1495號  判決確定日期    107.06.25     107.11.22     107.11.22   備          註  編號1至3經定應執行刑有期徒刑10月（已執行）。   

       4        5        6         7  侵入有人居住之建築物竊盜罪     詐欺取財罪       誣告罪  以網際網路對公眾散布而犯詐欺取財罪   有期徒刑6月   有期徒刑3月   有期徒刑2月 有期徒刑1年2月    106.10.05    106.12.23    106.12.21    106.11.12 桃園地檢108年度偵緝字第1862號、第1863號、第1864號 新北地檢108年度偵緝字第2470號 新北地檢108年度偵緝字第2471號 桃園地檢107年度偵字第7537號     桃園地院     新北地院     新北地院       本院 108年度易緝字第65號 108年度簡字第7455號 109年度簡字第589號 109年度上訴字第1546號    108.10.30     108.12.26     109.02.27     109.06.17      桃園地院     新北地院     新北地院       本院 108年度易緝字第65號 108年度簡字第7455號 109年度簡字第589號 109年度上訴字第1546號    108.11.25     109.02.21     109.03.31     109.07.20     編號7至9經定應執行刑有期徒刑1年6月。 

       8         9 以網際網路對公眾散布而犯詐欺取財罪 以網際網路對公眾散布而犯詐欺取財罪  有期徒刑1年1月 有期徒刑1年1月 106.10.23至106.10.28 106.10.25至106.11.08 桃園地檢107年度偵字第7537號 桃園地檢107年度偵字第7537號       本院       本院 109年度上訴字第1546號 109年度上訴字第1546號    109.06.17     109.06.17        本院       本院 109年度上訴字第1546號 109年度上訴字第1546號    109.07.20     109.07.20  編號7至9經定應執行刑有期徒刑1年6月。